【裁判字號】    99,訴,314
【裁判日期】    990430
【裁判案由】    違反毒品危害防制條例
【裁判全文】
臺灣嘉義地方法院刑事判決               99年度訴字第314號
公  訴  人  臺灣嘉義地方法院檢察署檢察官
被      告  甲○○
上列被告因違反毒品危害防制條例案件，經檢察官提起公訴（99
年度毒偵字第198號），被告於準備程序中就被訴事實為有罪之
陳述，本院合議庭裁定由受命法官改依簡式審判程序審理，判決
如下：
    主  文
甲○○施用第一級毒品，累犯，處有期徒刑柒月，扣案甲基安非
他命壹包（驗餘重量點柒柒零伍公克）除包裝袋外，沒收銷燬
之，上開包裝袋壹個沒收。
    犯 罪 事 實
一、甲○○前因違反森林法案件罪，經臺灣高等法院臺南分院於
    民國94年9月26日，以94年度上訴字第682號判決判處有期徒
    刑3年，罰金銀元20,816元確定，於97年5月16日縮刑期滿執
    行完畢（含罰金易服勞役）。另因施用毒品案件，經臺灣臺
    南地方法院以98年度毒聲字第164號裁定送臺灣臺南看守所
    附設勒戒處所施以觀察、勒戒後，於98年10月8日認無繼續
    施用毒品之傾向而釋放，並經臺灣臺南地方法院檢察署檢察
    官以98年度毒偵緝字第177號、98年度營毒偵字第335號、98
    年度營毒偵字第347號不起訴處分確定。詎其仍不知悔悟，
    於前揭觀察、勒戒執行完畢釋放後5年內，復基於同時施用
    第1級毒品海洛因、第2級毒品甲基安非他命之犯意，於99年
    2月5日下午2、3時許，在嘉義縣太保市○○○路○段25巷13
    號5樓之8租屋處，以將海洛因及甲基安非他命一起放置在玻
    璃球中，點火燒烤，吸煙煙霧之方式，同時施用海洛因、甲
    基安非他命1次。嗣於99年2月5日晚間11時40分許，在嘉義
    縣太保市東段25號巷口處為警查獲，並扣得甲基安非他命1
    小包（送驗重量3.7713公克，驗餘重量3.7705公克），復經
    其同意採集尿液送驗，結果呈嗎啡（海洛因代謝物）及甲基
    安非他命陽性反應，而悉上情。
二、案經嘉義市政府警察局第二分局報請臺灣嘉義地方法院檢察
    署檢察官偵查起訴。
    理  由
壹、程序事項
    本案於準備程序進行中，被告甲○○就被訴事實為有罪之陳
    述，且所犯係死刑、無期徒刑、最輕本刑為3年以上有期徒
    刑以外之罪，經本院告知簡式審判程序之旨，並聽取檢察官
    及被告之意見後，依刑事訴訟法第273條之1第1項之規定，
    裁定進行簡式審判程序，復依刑事訴訟法第273條之2規定，
    不適用證據提示、交互詰問及傳聞法則有關證據能力限制等
    規定，是本件卷附之各證據，均得作為認定犯罪之證據，先
    予敘明。
貳、實體事項
一、前揭犯罪事實，業據被告本院行準備程序及審理時坦承不諱
    （見本院卷第18、25頁），又被告於99年2月6日1時20分許
    經警查獲後，得其同意採集尿液送驗，由檢驗單位以酵素免
    疫分析法為初步檢驗，再以氣相層析質譜儀法為確認檢驗，
    結果呈嗎啡（海洛因代謝物）、甲基安非他命陽性反應乙情
    ，此有長榮大學確認報告、代號與真實姓名對照表（代號：
    2E990201號）各1份在卷可佐（見警卷第11頁；偵查卷第13
    頁），而以氣相層析質譜儀法作為毒品藥物及其代謝產物之
    定性及定量分析，可排除偽陽性之可能。至於扣案無色結晶
    性粉末1包（送驗重量3.7713公克，驗餘重量3.7705公克）
    ，經送行政院衛生署食品藥物管理局檢驗，確含甲基安非他
    命成分，此有該局99年4月1日研字第0990015786號檢驗報告
    書、搜索同意書、搜索扣押筆錄、扣押物品收據、扣押物品
    目錄表各1份及照片4張附卷足憑（見警卷第7至10、12至13
    頁；偵查卷第18頁），均堪為補強證據，足以擔保被告任意
    性自白與事實相符。另被告前因施用毒品案件，經法院裁定
    觀察、勒戒，於98年10月8日認無繼續施用毒品之傾向而釋
    放，並經臺灣臺南地方法院檢察署檢察官不起訴處分確定，
    詳如犯罪事實欄所述，亦有臺灣高等法院被告前案紀錄表乙
    份附卷足稽，其於觀察、勒戒執行完畢釋放後5年內，再犯
    本件施用毒品案件，依法應予追訴處罰。綜上所述，本件事
    證明確，被告犯行洵堪認定，應依法論科。
二、按海洛因、甲基安非他命分別為毒品危害防制條例第2條第2
    項第1款、第2款所定之第1級毒品、第2級毒品，核被告所為
    ，係犯毒品危害防制條例第10條第1項之施用第1級毒品罪及
    同條第2項之施用第2級毒品罪，其持有海洛因、甲基安非他
    命之低度行為，各應為施用之高度行為所吸收，不另論罪，
    又其將第1、2級毒品，一併放置在玻璃球中，點火燒烤，吸
    食煙霧之方式施用1次，乃1行為同時觸犯2構成要件不同之2
    罪，為想像競合犯，應依刑法第55條之規定，從一重之施用
    第1級毒品罪處斷。另被告前因違反森林法案件，經法院判
    處罪刑確定，於97年5月16日縮刑期滿執行完畢（含罰金易
    服勞役），詳如犯罪事實欄所述，亦有上開前案紀錄表1份
    存卷為按，其於受徒刑之執行完畢，5年以內故意再犯本件
    有期徒刑以上之罪，為累犯，應依刑法第47條第1項規定，
    加重其刑。爰審酌被告國中畢業之智識程度，前因施用毒品
    案件，經觀察、勒戒執行完畢，再次施用毒品，顯見尚無戒
    除之決心，施用毒品除戕害自身健康外，對社會秩序亦有潛
    在危害，惟念其犯後坦認犯行，觀察、勒戒執行完畢後除本
    次犯行外，並無其他施用毒品案件為警查獲，本次犯罪並未
    造成他人實害，自承與兄、姐同住、從事駕駛推土機工作之
    家庭、經濟狀況暨公訴檢察官量刑之意見等一切情狀，量處
    如主文所示之刑，以示懲儆。至於扣案之甲基安非他命1包
    （驗餘數量3.7705公克），除包裝袋外，應依毒品危害防制
    條例第18條第1項前段之規定，沒收銷燬之，而海洛因包裝
    袋1個，係防止毒品裸露、逸出及潮濕之功用，並便於攜帶
    ，亦屬被告所有，為供施用毒品所用之物，業據其陳明在卷
    （見本院卷第18頁），應依刑法第38條第1項第2款之規定，
   諭知沒收。
據上論斷，應依刑事訴訟法第273條之1第1項、第299條第1項前
段，毒品危害防制條例第10條第1項、第2項、第18條第1項前段
，刑法第11條、第47條第1項、第55條、第38條第1項第2款，判
決如主文。
本案經檢察官侯德人到庭執行職務。
中    華    民    國    99    年    4     月    30    日
                  刑事第二庭  法  官  林青怡
以上正本證明與原本無異。
如不服本判決應於收受判決後10日內向本院提出上訴書狀，並應
敘述具體理由；其未敘述上訴理由者，應於上訴期間屆滿後20日
內向本院補提理由書（均須按他造當事人之人數附繕本）「切勿
逕送上級法院」。
中    華    民    國    99    年    4     月    30    日
                              書記官  李佳惠
附錄論罪科刑法條
毒品危害防制條例第10條
施用第一級毒品者，處6月以上5年以下有期徒刑。
施用第二級毒品者，處3年以下有期徒刑。

司法院資訊處製作；財團法人民間司法改革基金會備份。
